臺灣臺中地方法院刑事判決　　　　　　　　　　　　九十四年度中簡上字第二三號
　　上　訴　人　臺灣臺中地方法院檢察署檢察官
　　被　　　告　乙○○
右列上訴人因被告違反毒品危害防制條例案件，不服本院臺中簡易庭九十三年度中簡
字第二七九六號中華民國九十三年十一月十日第一審判決（聲請簡易處刑案號：臺灣
臺中地方法院檢察署九十三年度毒偵字第四一九七號）提起上訴，及移
九十三年度毒偵字第五一二五號），本院管轄合議庭逕改依通常程序為第一審判決如
左：
    主  文
原判決撤銷。
乙○○連續施用第二級毒品，累犯，處有期徒刑柒月。扣案之安非他命肆小包（毛重
共計貳點陸公克），均沒收銷燬之。
    事  實
一、乙○○前因施用毒品案件，經本院依八十九年度毒聲字第一三一六號，裁定送觀
    察、勒戒後，認無繼續施用毒品之傾向，經臺灣臺中地方法院檢察署檢察官於民
    國八十九年三月三日以八十九年度毒偵字第一五四六號不起訴處分確定。其後又
    因施用第二級毒品案件，經本院以九十三年度中簡字第七一四號判處有期徒刑四
    月確定，於九十三年五月十八日易科罰金執行完畢。詎仍不知悔改，於觀察勒戒
    期滿釋放後五年內，復基於施用第二級毒品安非他命之概括犯意，自九十三年十
    月初某日起至九十三年十一月二日止，在台中市○○區○○路五十一號魚池前及
    其台中市○○區○○路五十八號住處等地，以平均兩天施用一次之量，以將安非
    他命置於玻璃球中燒烤吸取白煙之方式，連續施用第二級毒品安非他命多次。嗣
    先於九十三年十月十五日下午一時許，在上開魚池旁查獲，並扣得其持有之第二
    級毒品安非他命四小包（毛重共計二．六公克），又於九十三年十一月二日晚上
    六時四十分許，經警持搜索票前往其上開住處執行搜索，並經其本人同意後採集
    其尿液送驗，均發現呈甲基安非他命陽性反應。
二、案經臺中市警察局第五分局報請臺灣臺中地方法院檢察署檢察官偵查後聲請簡易
    判決處刑，及臺中市警察局報請同署檢察官移送併辦。
    理  由
一、訊據被告乙○○對前揭犯罪事實於本院審理時坦承不諱，且有被告持有之安非他
    命四小包（毛重共計二．六公克）扣案可稽。又被告前開先後為警查獲時所採集
    之尿液，經送檢驗之結果，均確呈安非他命陽性反應，有詮昕科技股份有限公司
    鑑用藥物尿液檢驗報告二份（報告編號３Ａ２２０１０８、３Ｂ１０００６６）
    在卷可稽，足見被告上開自白確與事實相符。被告前因施用毒品案件，經本院依
    八十九年度毒聲字第一三一六號裁定送觀察、勒戒後，認無繼續施用毒品之傾向
    ，經臺灣臺中地方法院檢察署檢察官於八十九年三月三日以八十九年度毒偵字第
    一五四六號不起訴處分確定，有臺灣高等法院被告全國前案紀錄表及臺灣臺中地
    方法院檢察署刑案查註紀錄表各乙份在卷可憑，則被告於前案觀察、勒戒執行完
    畢釋放後，五年內再行施用第二級毒品無訛。本件事證明確，被告犯行洵堪認定
    。
二、按安非他命係毒品危害防制條例所定之第二級毒品，不得非法施用。核被告乙○
    ○所為，係犯毒品危害防制條例第十條第二項之施用第二級毒品罪。其為供施用
    第二級毒品安非他命而持有該毒品之低度行為，應為施用第二級毒品安非他命之
    高度行為所吸收，不另論罪。又被告先後多次施用第二級毒品安非他命犯行，時
    間緊接，觸犯構成要件相同之罪，顯係基於概括犯意反覆為之，為連續犯，應依
    刑法第五十六條之規定，以一罪論，並依法加重其刑。檢察官雖僅起訴被告於九
    十三年十月初某日起至九十三年十月十四日止，施用安非他命之犯行，其餘部分
    未據起訴，惟因未起訴部分與起訴且經本院判決有罪部分，有連續犯之裁判上一
    罪關係，依刑事訴訟法第二百六十七條規定，為起訴效力所及，本院自得併予審
    究，併此敘明。又被告嗣再因施用第二級毒品案件，經本院以九十三年度中簡字
    第七一四號判處有期徒刑四月確定，於九十三年五月十八日易科罰金執行完畢之
    事實，有前述臺灣臺中地方法院檢察署刑案資料查註紀錄表以及臺灣高等法院被
    告全國前案紀錄表各一份存卷可憑，其於有期徒刑執行完畢後五年內再犯本件有
    期徒刑以上之罪，為累犯，應依刑法第四十七條規定，遞加重其刑。查原審就被
    告自九十三年十月初某日起至九十三年十月十四日止所為施用第二級毒品安非他
    命犯行，予以論罪科刑，固非無見，然原審未及審酌被告上開經移送併辦部分之
    施用安非他命犯行，尚有未洽，檢察官就此部分提起上訴為有理由，應由本院撤
    銷改判。爰審酌被告素行非佳，前因施用毒品犯行，甫經觀察、勒戒後，猶故態
    復萌，再施用毒品不輟，無視於毒品對於自身健康之戕害及國家對於杜絕毒品犯
    罪之禁令，惡性非輕，然被告犯後坦承犯行，尚知悔悟，態度良好等一切情狀，
    量處如主文所示之刑，以示懲儆。至扣案之安非他命四小包（毛重共計二．六公
    克），係屬毒品危害防制條例第二條第二項第二款所管制之第二級毒品，爰依同
    條例第十八條第一項前段之規定，宣告沒收銷燬之。
三、按檢察官聲請以簡易判決處刑之案件，經法院認為有第四百五十一條之一第四項
    但書之情形者，應適用通常訴訟程序審判之，刑事訴訟法第四百五十二條定有明
    文；且對於簡易判決之上訴，準用刑事訴訟法第三編第一章及第二章之規定，管
    轄第二審之地方法院合議庭受理簡易判決上訴案件，應依通常程序審理。其認案
    件有刑事訴訟法第四百五十二條之情形者，應撤銷原判決，逕依通常程序為第一
    審判決，法院辦理刑事訴訟簡易程序案件應行注意事項第十四項亦有規定。查本
    案審判中發現被告尚有其他具裁判上一罪即併案部分之犯罪事實，足認被告所犯
    之罪不合刑事訴訟法第四百四十九條所定得以簡易判決處刑之案件，且本院認定
    之犯罪事實顯然與檢察官據以求處罪刑之事實不符，而有刑事訴訟法第四百五十
    一條之一第四項但書第二款前段之情形，依前揭法律規定，原審適用簡易判決處
  刑程序，尚有未合，應由本院合議庭改依通常程序審理後，逕為第一審之判決，
    檢察官或被告如不服本判決，仍得於法定上訴期間內，向管轄之第二審法院提起
    上訴，附此敘明。
據上論斷，應依刑事訴訟法第四百五十五條之一第一項、第三項、第四百五十二條、
第四百五十一條之一第四項但書第二款前段、第三百六十九條第一項前段、第三百六
十四條、第二百九十九條第一項前段，毒品危害防制條例第十條第二項、第十八條第
一項前段，刑法第十一條、第五十六條、第四十七條，判決如主文。
本案經檢察官甲○○到庭執行職務。
中    華    民    國      九十四      年       一      月     三十一    日
                                臺灣臺中地方法院刑事第九庭
                                    審判長法  官  黃 文 進
                                          法  官  陳 如 玲
                                          法  官  曾 佩 琦
右正本證明與原本無異。
如不服本判決，應於判決送達後十日內向本院提出上訴狀，上訴於臺灣高等法院臺中
分院( 須附繕本 )。
                                          書記官
中    華    民    國      九十四      年     一      月     三十一    日
附錄本案論罪科刑法條：
【毒品危害防制條例第十條第二項】
  施用第二級毒品者，處三年以下有期徒刑。
